【裁判字號】    97,簡上,1027
【裁判日期】    980109
【裁判案由】    商標法
【裁判全文】
臺灣板橋地方法院刑事判決            97年度簡上字第1027號
上  訴  人
即  被  告  甲○○
上列被告因違反商標法案件，不服本院於民國97年7 月23日以97
年度簡字第5478號所為第一審刑事簡易判決（偵查案號：臺灣板
橋地方法院檢察署97年度偵字第12374 號），提起上訴，經本院
管轄第二審合議庭審理，判決如下：
    主  文
上訴駁回。
    事實及理由
一、本件經本院管轄第二審之合議庭審理結果，認第一審以被告
    甲○○係犯商標法第82條之明知為未得商標權人同意，於同
    一商品，使用相同之註冊商標商品而販賣罪，而判處拘役50
    日，如易科罰金以新臺幣1 仟元折算1 日，並沒收扣案之皮
    帶2 條，經核其認事用法及量刑均無不當，應予維持，並引
    用第一審簡易判決書記載之事實、證據及理由。
二、訊據被告固坦承於上開時地販賣扣案之皮條2 條，而遭警於
    上開時地查獲等情不諱，惟矢口否認上開犯行，辯稱：伊不
    知扣案之上開皮帶2 條係仿冒品，且其上亦未印有「LOUIS
    VUITTON 」等商標字樣云云。經查：被告於97年3 月間某日
    ，先向某年籍不詳之成年男子販入印有經法商路易威登馬爾
    悌耶公司向我國申請取得之註冊商標圖樣，並自同時間起，
    在台北縣三重市重新橋下跳蚤市場攤位擺放賣出牟利乙情，
    業據被告於本院審理時坦承不諱，核與告訴代理人乙○○於
    警詢中指訴之情節相符，復有扣案之上開印有上開註冊商標
    圖樣之皮帶2 條，在卷可稽，足堪認定。雖被告辯稱其不知
    扣案之上開2 條皮帶係屬仿冒品，且其上亦未印有「LOUIS
    VUITTON 」等商標字樣云云，惟「LOUIS VUITTON 」之商標
    及其圖樣，乃屬行銷世界多年之暢銷品牌皮製產品，此乃屬
    一般社會大眾所週知之事實，被告本人自亦無法置身其外，
    且扣案之上開2 條皮帶上之咖啡色方格型圖樣，係屬法商路
    易威登馬爾悌耶公司向我國申請取得之註冊商標圖樣，此亦
    有卷附經濟部智慧財產局商標資料檢索服務列印資料乙紙，
    在卷可稽，並據告訴代理人乙○○於警詢中指訴綦詳，是雖
    扣案之上開2 條皮帶上未印有「LOUIS VUITTON 」之商標字
    樣，亦屬侵害法商路易威登馬爾悌耶公司向我國申請取得上
    開註冊商標圖樣之商品，至為顯然。被告上開所辯，顯係事
    後卸責之詞，不足採信。被告上開犯行已臻明確，應予依法
    論科。
三、本件原審以被告係犯商標法第82條之明知為未得商標權人同
    意，於同一商品，使用相同之註冊商標商品而販賣罪，事證
    明確，並審酌商標具有辨識商品來源之功用，且企業者通常
    經過相當時間並投入大量資金於商品之行銷及品質之改良，
    使得使該商標具有代表一定品質之效，被告為貪圖私利，販
    賣品質低劣之仿冒品，對商標專用權人之市場利益所造成之
    損害非輕，並誤導消費者對於該商標商品之正確認知，有損
    我國保護智慧財產權之國際形象，被告本件犯罪手段、方式
    、販賣數量及對商標專用權人所生損害程度及犯罪後坦承犯
    行之態度等一切情狀，而判處被告拘役50日，並准以1 千元
    折算1 日易科罰金，本院認原審之認事用法均無違誤，且其
    刑罰裁量權之行使，亦稱平允妥適。茲被告雖不服原審判決
    ，提起上訴，揆諸上述，顯無理由，應予駁回。
據上論斷，應依刑事訴訟法第455 條之1 第1 項、第3 項、第36
8 條、第373 條，判決如主文。
本案經檢察官黃筵銘到庭執行職務
中    華    民    國    98    年    1    月    9     日
            刑事第八庭  審判長法  官  戴嘉清
                              法  官  陳信旗
                              法  官  林晏鵬
以上正本證明與原本無異
不得上訴。
                              書記官  陳映孜
中    華    民    國    98    年    1    月    9     日


司法院資訊處製作；財團法人民間司法改革基金會備份。
